Chiapas, México (disponibilidad para reubicarse) · luishdz.dev@gmail.com · +52 55 2952 9799 · linkedin.com/in/luishernandez19 · github.com/luishernandez019 · portfolio-luishernandez.vercel.app

LUIS ÁNGEL HERNÁNDEZ ORDÓÑEZ DESARROLLADOR WEB

Más de 2 años de experiencia como desarrollador. Me especializo en la creación de aplicaciones web atractivas y funcionales, comprometido con la entrega de productos de alta calidad y enfoque centrado en el usuario.

HABILIDADES

- Lenguajes: Javascript, Typescript, Python
- **Tecnologías**: React, Next.js, Node.js, Redux, Jest, MySQL, PostgreSQL, MongoDB, Docker, Git, HTML, CSS, SASS, Bootstrap, Tailwind, Styled Components, Postman, Figma
- Aptitudes: Trabajo en equipo, atención al detalle, organización, creatividad
- Otros: Clean code, BEM, SOLID, SEO, responsive design, mobile first, API REST, Scrum, Linux, macOS

EXPERIENCIA PROFESIONAL

Programador

Induxsoft | Chiapas, México

Febrero 2024 - Mayo 2024

Responsable de dar mantenimiento y desarrollar nuevos módulos para las aplicaciones ERP de la empresa, específicamente puntos de venta y back office. Corrección de errores reportados, automatización de tareas y elaboración de documentación técnica de funciones y módulos previamente desarrollados.

Desarrollador Frontend

Flink | CDMX, México (Remoto)

Enero 2022 - Julio 2023

Encargado de realizar mejoras en las landing pages de miflink y Vifaru, llevando a cabo la maquetación de wireframes proporcionados por el equipo de diseño, optimizar las interfaces para diferentes dispositivos y navegadores, mejorar el rendimiento de los sitios web, implementar nuevas funcionalidades y resolver bugs de manera rápida y eficiente.

Diseñador UI

Agosto 2021 - Diciembre 2021

Agavesoft (Prácticas) | Tabasco, México (Remoto)

Responsable de hacer el rebranding de la aplicación web de Combiomex diseñando wireframes high fidelity.

FORMACIÓN ACADÉMICA

Ingeniería en Desarrollo de Software

Universidad Politécnica de Chiapas | Septiembre 2019 - Diciembre 2022

IDIOMAS

Inglés intermedio (B1)